【裁判字號】    99,易,1227
【裁判日期】    990520
【裁判案由】    毒品危害防制條例
【裁判全文】
臺灣臺北地方法院刑事判決              99年度易字第1227號
公  訴  人  臺灣臺北地方法院檢察署檢察官
被      告  甲○○
上列被告因違反毒品危害防制條例案件，經檢察官提起公訴（九
十九年度毒偵字第八七六號），本院判決如下：
    主      文
甲○○施用第二級毒品，處有期徒刑肆月，如易科罰金，以新臺
幣壹仟元折算壹日。
扣案之殘渣袋（內含有無法磅秤析離之第二級毒品甲基安非他命
殘渣）壹個沒收銷燬之；扣案之吸食器（即塑膠管）壹個沒收。
    事實及理由
一、本案犯罪事實除「甲○○有公共危險、過失傷害前科，前因
    施用第二級毒品案件，經臺灣臺南地方法院檢察署檢察官聲
    請臺灣臺南地方法院以九十八年度毒聲字第二○六號裁定送
    勒戒處所觀察、勒戒。於民國九十八年十一月間，因犯施用
    第二級毒品罪，經臺灣臺南地方法院以九十八年度簡字第二
    五八三號簡易判決判處有期徒刑三月確定；於九十八年十二
    月間，因犯施用第二級毒品罪，經本院以九十八年度簡字第
    四八七九號簡易判決判處有期徒刑四月確定，二案接續執行
    （現在臺灣臺北監獄執行中，指揮書執畢日期為九十九年十
    一月九日，不構成累犯）。甲○○基於施用第二級毒品甲基
    安非他命之犯意，於九十九年二月十三、十四日某時許，在
    臺北縣新店市○○路○段二八八號四樓住處，施用第二級毒
    品甲基安非他命一次。嗣甲○○於九十九年二月十五日十六
    時三十分許，在臺北縣新店市○○路○段二八八號前，因另
    案公共危險案件為警緝獲，經帶同員警前往其上開住處取拿
    證件時，同意員警執行搜索而於同日十六時四十五分許扣得
    其所有供其施用第二級毒品甲基安非他命所用之殘渣袋（內
    含有無法磅秤析離之第二級毒品甲基安非他命殘渣）一個及
    吸食器（即塑膠管）一個。」，應予補充更正外，其餘犯罪
    事實均引用如附件所示之起訴書之記載。
二、證據名稱：
(一)被告甲○○於本院審理中之自白（見本院九十九年五月十一
    日審判筆錄）。
(二)臺灣檢驗科技股份有限公司九十九年三月十日濫用藥物檢驗
    報告。
(三)扣案之殘渣袋（內含有無法磅秤析離之第二級毒品甲基安非
    他命殘渣）一個、吸食器（即塑膠管）一個及扣案物品之照
    片列印資料。
(四)臺灣臺南地方法院檢察署檢察官九十八年度毒偵字第一一○
    八號不起訴處分書、臺灣臺南地方法院九十八年度簡字第二
    五八三號刑事簡易判決、本院九十八年度簡字第四八七九號
    刑事簡易判決。
三、按甲基安非他命為毒品危害防制條例第二條第二項第二款所
    稱之第二級毒品。核被告所為，係犯毒品危害防制條例第十
    條第二項之施用第二級毒品罪。其持有第二級毒品甲基安非
    他命之低度行為為施用第二級毒品甲基安非他命之高度行為
    所吸收，不另論罪。爰審酌被告前受觀察勒戒之矯治處遇及
    刑罰科處後，猶為本案之施用第二級毒品甲基安非他命之行
    為，然其所為主要係戕害自身，並未直接積極損害他人之利
    益，犯罪之動機、目的、手段、生活狀況、高中肄業之智識
    程度暨其犯罪後於本院審理中坦承犯行之態度等一切情狀，
    量處如主文所示之刑，並諭知易科罰金之折算標準。
四、扣案之殘渣袋（內含有無法磅秤析離之第二級毒品甲基安非
    他命殘渣）一個，其內之第二級毒品甲基安非他命殘渣既已
    與該殘渣袋無從析離，自應依毒品危害防制條例第十八條第
    一項前段之規定，不問屬於犯人與否，宣告沒收銷燬之。扣
    案之吸食器（即塑膠管）一個，為供被告施用第二級毒品甲
    基安非他命所用之物，且為被告所有，業據被告供陳在卷，
    爰依刑法第三十八條第一項第二款之規定，宣告沒收之。
五、本案為諭知有期徒刑得易科罰金之有罪判決，爰依刑事訴訟
    法第三百十條之一之規定為判決之記載，附此敘明。
據上論斷，應依刑事訴訟法第二百八十四條之一、第二百九十九
條第一項前段、第三百十條之一第一項、第二項，毒品危害防制
條例第十條第二項、第十八條第一項前段，刑法第十一條前段、
、第四十一條第一項前段、第三十八條第一項第二款，判決如主
文。
本案經檢察官鄭深元到庭執行職務
中    華    民    國    99    年    5     月    20    日
                  刑事第十一庭  法  官  黃紹紘
以上正本證明與原本無異。
如不服本判決應於收受送達後十日內向本院提出上訴書狀，並應
敘述具體理由；其未敘述上訴理由者，應於上訴期間屆滿後二十
日內向本院補提理由書（均須按他造當事人之人數附繕本）「切
勿逕送上級法院」。告訴人或被害人如對於本判決不服者，應具
備理由請求檢察官上訴，其上訴期間之計算係以檢察官收受判決
正本之日期為準。
                                書記官  陳靜君
中    華    民    國    99    年    5     月    24    日
附件：
臺灣臺北地方法院檢察署檢察官起訴書
                                     99年度毒偵字第876號
    被      告  甲○○  男  33歲（民國○○年○月○○日生）
                        住臺南縣仁德鄉○○村○○○街7 巷
                          16弄37號
                        居臺北縣新店市○○路○段288號4樓
                        國民身分證統一編號：Ｚ000000000號
上列被告因違反毒品危害防制條例案件，已經偵查終結，認應提
起公訴，茲將犯罪事實及證據並所犯法條分敘如下：
一、甲○○前因施用毒品違反毒品危害防制條例案件，經送觀察
    勒戒後，認無繼續施用毒品傾向，於民國98年6 月25日觀察
    勒戒執行完畢出所，並經臺灣臺南地方法院檢察署檢察官於
    98年7 月13日以98年度毒偵字第1108號為不起訴處分確定。
    復因施用毒品案件，經臺灣臺南地方法院於98年12月7 日以
    98年度簡字第2583號判決判處有期徒刑3 月；臺灣臺北地方
    法院於99年1 月11日以98年度簡字第4879號判決判處有期徒
    刑4 月（均不構成累犯）。詎其未戒除施用毒品之惡習，明
    知第二級毒品安非他命為毒品危害防制條例所禁止施用之違
    禁物，竟於99年2 月15日17時30分許為警採尿回溯96小時內
    某時，在不詳地點，施用第二級毒品安非他命。嗣於99年2
    月15日16時30分許，經警前往甲○○位於臺北縣新店市○○
    路○段288號4樓之住處搜索查獲，並扣得安非他命殘渣袋1
    包及吸食器1組等物。
二、案經臺北縣政府警察局新店分局報告偵辦。
        證據並所犯法條
一、證據清單及待證事實：
 ┌──┬───────────┬───────────┐
 │編號│  證   據   項   目   │  待   證   事   實   │
 ├──┼───────────┼───────────┤
 │ 一 │被告甲○○於警詢及偵查│被告曾有施用安非他命及│
 │    │中之供述              │於上揭時、地為警查獲，│
 │    │                      │並採尿送驗之事實      │
 ├──┼───────────┼───────────┤
 │ 二 │台灣檢驗科技股份有限公│被告之尿液經鑑驗呈安非│
 │    │司99年11月10日濫用藥  │他命類陽性反應之事實  │
 │    │物檢驗報告、臺北縣政府│                      │
 │    │警察局新店分局毒品案件│                      │
 │    │尿液檢體編號及姓名對照│                      │
 │    │表各1紙               │                      │
 ├──┼───────────┼───────────┤
 │ 三 │本署刑案資料查註紀錄表│被告經觀察勒戒執行完畢│
 │    │、全國施用毒品案件紀錄│後，5年內再犯施用毒品 │
 │    │表各1份               │案件之事實            │
 └──┴───────────┴───────────┘
二、核被告所為，係犯毒品危害防制條例第10條第2 項之施用第
    二級毒品安非他命罪嫌。扣案之安非他命殘渣袋1 個及吸食
    器1組等物，併請依法沒收銷燬之。
三、依毒品危害防制條例第23條第2項、刑事訴訟法第251條第1
    項提起公訴。
    此    致
臺灣臺北地方法院
中    華    民    國    99    年    3     月    29    日
                              檢  察  官  張  友  寧
本件正本證明與原本無異
中    華    民    國    99    年    4     月    15    日
                              書  記  官  吳  桂  芬
附錄本案所犯法條全文
毒品危害防制條例第10條
施用第一級毒品者，處 6 月以上 5 年以下有期徒刑。
施用第二級毒品者，處 3 年以下有期徒刑。

司法院資訊處製作；財團法人民間司法改革基金會備份。
